【裁判字號】    89,小上,169
【裁判日期】    900731
【裁判案由】    給付租金等
【裁判全文】
臺灣臺北地方法院民事裁定  八十九年度小上字第一六九號
    上  訴  人  乙○○
    被  上訴人  甲○○
    訴訟代理人  李鴻賓
右當事人間請求給付租金事件，上訴人對於中華民國八十九年十月二十日本院臺北簡
易庭八十九年度北小字第一二八四號第一審判決提起上訴，本院裁定如左：
    主      文
上訴駁回。
第二審訴訟費用新臺幣壹仟壹佰陸拾肆元由上訴人負擔。
    理      由
一、按關於請求給付金錢或其他代替物或有價證券之訴訟，其標的金額或價額在新臺
    幣（下同）十萬元以下者，適用本章所定之小額程序。對於小額訴訟之第一審裁
    判，得上訴或抗告於管轄之地方法院，其審判以合議行之。對於前項第一審裁判
    之上訴或抗告，非以其違背法令為理由，不得為之。對於小額訴訟判決提出上訴
    ，上訴狀應記載上訴理由，表明下列各款事項：一、原判決所違背之法令及其具
    體內容。二、依訴訟資料可認為原判決有違背法令之具體事實。上訴狀內未表明
    上訴理由者，上訴人應於提起上訴狀後二十日內，提出理由書於原第二審法院，
    未提出者，毋庸命其補正，原第二審法院以裁定駁回之。民事訴訟法第四百七十
    一條之規定於小額事件之上訴程序準用之，民事訴訟法第四百三十六條之八第一
    項、第四百三十六條之二十四、第四百三十六條之二十五、第四百七十一條、第
    四百三十六條之三十二定有明文。而所謂判決違背法令，上訴人以原判決有不適
    用法規或適用不當為上訴理由時，其上訴狀或理由書應有具體之指摘，並揭示該
    法規之條項或其內容，若係成文法以外之法則，應揭示該法則之旨趣，倘為司法
    院解釋或本院之判例，則應揭示該判解之字號或其內容，如依民事訴訟法第四百
    六十九條所列各款事由提起第三審上訴者，其上訴狀或理由書應揭示合於該條款
    之事實，再當事人以第二審判決違背經驗法則，證據法則為理由，提起第三審上
    訴者，其上訴狀或其理由書應有具體之指摘，並揭示該經驗法則，證據法則。上
    訴書狀如未依此項方法表明者，難謂已合法表明上訴理由，其上訴自難認為合法
    ，最高法院六十七年臺上字第二八七六號判例、七十年臺上字第二○二七號判例
    、七十一年臺上字第三一四號判例及七十一年度臺上字第四八○號判例可資參考
    。是當事人於小額訴訟程序提起上訴，如依民事訴訟法第四百六十八條規定，以
    第一審判決有不適用法規或適用法規不當為理由時，其上訴狀或理由書應有具體
    之指摘，並揭示該法規之條項或其內容。若係成文法以外之法則，應揭示該法則
    之旨趣。倘為司法院解釋、或最高法院之判例，則應揭示該判解之字號或其內容
    。如以判決違背經驗法則，證據法則為理由，提起第三審上訴者，其上訴狀或其
    理由書應有具體之指摘，並揭示該經驗法則，證據法則。上訴狀或理由書如未依
    此項方法表明者，即難認為已對第一審判決之違背法令有具體之指摘，其上訴自
    難認為合法。
二、本件上訴意旨略以：本件原租車契約已於民國八十六年十二月十六日為上訴人終
    止，其效力業已消滅，至八十七年五月二十日兩造才又訂立新租約，約定每月有
    六天公休日，修車得扣除租金，租金每日為七百元，詎被上訴人以該已消滅之租
    賃契約起訴請求，與民事訴訟法第一百十六條第三款、第五款之規定相違，其起
    訴已不合程式，原審判決並依據該已消滅之租賃契約作為判斷基礎，未予扣除公
    休日及修車之租金，顯與法有違；又依同法第七十九條規定，各當事人一部勝訴
    、一部敗訴者，各自負擔其支出之訴訟費用，但法院得酌量情形，命兩造以比例
    分擔或命一造負擔，然原判決未就被上訴人對連帶保證人蔡淑娟一併起訴嗣遭判
    決敗訴部分，命被上訴人負擔該部分之訴訟費用，顯有違背前揭法令之情形等語
    。
三、經查，本件訴訟標的金額為六萬三千七百九十元，未逾十萬元，依民事訴訟法第
    四百三十六條之八第一項，訴訟標的金額未逾十萬元者，應適用小額訴訟程序，
    另依民事訴訟法第四百三十六條之二十四第二項規定，適用小額訴訟程序者，其
    上訴非以判決違背法令為理由，不得為之。上訴人對於第一審判決之如何違背法
    令，應為具體指摘，始足當之，已如上述。本件上訴人對於小額程序之第一審判
    決提起上訴，無非係以原判決依據已消滅之租賃契約作為判斷基礎，未予扣除公
    休日及修車之租金，顯與法有違云云，為其理由。惟查，原審判決依據被上訴人
    所提出之小型計程車租用合約書上「起租日八十七年五月二十日」、「每日租金
    七百元」之記載，據以認定兩造係於八十七年五月二十日再依原合約書之條件續
    訂租賃契約，及以上訴人未能舉證其與被上訴人間有扣除修車期間租金之口頭約
    定為由，為不利於上訴人之判斷，並已於判決理由中說明其得心證之理由，上訴
    人前揭上訴理由僅就原審取捨證據、認定事實之職權行使泛言指摘其不當，並未
    具體說明究竟有何不適用法規或適用法規不當，並揭示該經驗法則或論理法則之
    內容，及合於民事訴訟法第四百六十九條所列各款之事實，其上訴顯難認為合法
    。上訴人復以：原判決未就被上訴人關於連帶保證人即原審被告之一之蔡淑娟敗
    訴部分，命被上訴人負擔該部分訴訟費用，顯有違背民事訴訟法第七十九條規定
    之違背法令情形等語。惟按各當事人一部勝訴、一部敗訴者，各自負擔其支出之
    訴訟費用，但法院得酌量情形，命兩造以比例分擔或命一造負擔，固為民事訴訟
    法第七十九條所明定，然上開法條係規定於各當事人一部勝訴、一部敗訴之情形
    ，法院得酌量情形，命兩造就訴訟費用各自負擔、依比例分擔，或完全由一造負
    擔，是法院於斟酌當事人間之利益狀態及訴訟標的判決結果後，自得視情形依其
    職權為訴訟費用負擔之判決。查本件被上訴人於原審係列上訴人及合約書上之連
    帶保證人蔡淑娟為共同被告，訴請其等連帶給付積欠之租金，原審判決雖以蔡淑
    娟之保證責任已經終止為由，駁回被上訴人此部分之訴，惟於斟酌兩造勝敗程度
    比例後，命上訴人負擔全部訴訟費用，於法既屬無違，即無上訴人上訴理由所抗
    辯之違背法令情形。綜上所述，上訴人之上訴理由，均難認對原判決之如何違背
    法令已有具體之指摘，依首揭說明，應認其上訴為不合法，爰予以裁定駁回，併
    將本件訴訟費用計算如附表所示。
四、據上論結，本件上訴為不合法，依民事訴訟法第四百三十六條之三十二第二項、
    第四百四十四條第一項、第四百三十六條之十九第一項、第九十五條、第七十八
    條，裁定如主文。
中      華      民      國    九十      年      七      月    三十一    日
                                        民事第二庭審判長法  官  丁蓓蓓
                                                        法  官  黃書苑
                                                        法  官  林庚棟
右正本係照原本作成
本裁定不得抗告
~F0
~T40
附表
項目                    金額（新臺幣）                  備註
第二審裁判費用              九百六十元                  由上訴人繳納。
第二審送達費用              二百零四元                  由上訴人繳納。
合計                  一千一百六十四元
中      華      民      國    九十      年      七      月    三十一    日
                                                        書記官  劉芳菊


司法院資訊處製作；財團法人民間司法改革基金會備份。
